el: Αθλητικά είδη > Υπαίθριες δραστηριότητες αναψυχής > Ψάρεμα > Αξεσουάρ καλαμιών ψαρέματος: Θήκες και τσάντες καλαμιών ψαρέματος; Εξαρτήματα κατασκευής καλαμιών ψαρέματος; Καλάμια ψαρέματος & Βάσεις αποθήκευσης; Κιτ & υλικά επισκευής καλαμιών ψαρέματος; Θήκες & καλύμματα καλαμιών ψαρέματος
pt-PT: Artigos de desporto > Atividades recreativas no exterior > Pesca > Acessórios para canas de pesca: Sacos e estojos de canas de pesca; Componentes de construção de canas de pesca; Suportes para canas de pesca; Kits e artigos de reparação de canas de pesca; Mangas e capas para canas de pesca
th: อุปกรณ์กีฬา > สันทนาการกลางแจ้ง > การตกปลา > อุปกรณ์คันเบ็ด: ถุงและกระเป๋าคันเบ็ด; ชิ้นส่วนประกอบคันเบ็ด; ชั้นจัดเก็บและที่วางคันเบ็ด; ชุดเครื่องมือและอุปกรณ์ซ่อมคันเบ็ด; ปลอกและที่ครอบคันเบ็ด
pt-BR: Artigos esportivos > Atividades ao ar livre > Pesca > Acessórios para vara de pescar: Estojos e sacolas para vara de pescar; Componentes para customização de varas de pesca; Suporte para vara de pescar e racks de armazenamento; Kits e materiais para reparo de varas de pesca; Capas e tubos para varas de pesca
pl: Sprzęt sportowy > Rekreacja na świeżym powietrzu > Rybołówstwo > Akcesoria do wędek: Torby i pokrowce na wędki; Komponenty do budowy wędek; Stojaki i wieszaki na wędki; Zestawy naprawcze do wędek; Pokrowce i tuby na wędki
nl: Sportartikelen > Buitenrecreatie > Vissen > Hengelaccessoires: Hengeltassen en -kokers; Onderdelen voor hengelbouw; Hengelsteunen en -rekken; Hengelreparatiekits en -benodigdheden; Hengelfoudralen en -hoezen
ja: スポーツ用品 > 屋外レクリエーション > 釣り > 釣り竿関連用品: 釣り竿ケース; ロッドビルディングパーツ; 釣り竿ホルダー、釣り竿保管ラック; ロッド修理キット・用品; ロッドスリーブ・カバー
de: Sportartikel > Outdoor-Aktivitäten > Angeln > Angelruten-Zubehör: Taschen & Behälter für Angelruten; Rutenbau-Komponenten; Angelrutenhalter und -ständer; Reparatur-Sets & Zubehör für Angelruten; Rutenfutterale & Hüllen
es: Equipamiento deportivo > Actividades al aire libre > Pesca > Accesorios para cañas de pescar: Bolsas y estuches para cañas de pescar; Componentes para armado de cañas de pesca; Contenedores de almacenamiento para cañas de pescar; Kits y suministros de reparación para cañas de pesca; Fundas y cubiertas para cañas de pesca
tr: Spor Malzemeleri > Açık Hava Etkinlikleri > Balıkçılık > Olta Çubuğu Aksesuarları: Olta Çubuğu Çantaları ve Kutuları; Olta kamışı yapım bileşenleri; Olta Çubuğu Çantaları ve Kayar Çekmeceler; Olta kamışı tamir kitleri ve malzemeleri; Olta kamışı kılıfları
fi: Urheilutarvikkeet > Ulkoharrasteet > Kalastus > Kalastusvapojen tarvikkeet: Kalastusvapapussit ja -kotelot; Vavanrakennusosat; Vapojen pidikkeet ja säilytystelineet; Vapojen korjaussarjat ja -tarvikkeet; Vapapussit ja -suojat
sl-SI: Športna oprema > Rekreacija na prostem > Ribolov > Dodatki za ribiške palice: Torbe in etuiji za ribiške palice; Sestavni deli za izdelavo ribiških palic; Nosilci in stojala za shranjevanje ribiških palic; Kompleti in materiali za popravilo ribiških palic; Zaščitne prevleke za ribiške palice
zh-CN: 体育用品 > 户外休闲 > 钓鱼 > 钓鱼竿配件: 钓鱼竿袋/盒; 鱼竿制作组件; 钓鱼竿支架/存放架; 鱼竿维修套件和用品; 鱼竿套和护罩
it: Articoli sportivi > Ricreazione outdoor > Pesca > Accessori per canne da pesca: Custodie e borse per canne da pesca; Componenti per la costruzione di canne da pesca; Sostegni e rastrelliere per canne da pesca; Kit e articoli per la riparazione di canne da pesca; Foderi e coperture per canne da pesca
zh-TW: 體育用品 > 室外休閒 > 釣魚 > 釣竿配件: 釣竿收納袋/盒; 釣竿組裝零件; 釣竿架/層架; 釣竿修理包與用品; 釣竿保護套
ro-RO: Articole sportive > Recreere în aer liber > Pescuit > Accesorii lansete: Genți și cutii pentru lansete; Componente pentru construcția undițelor; Suporturi și sisteme de depozitare pentru lansete; Kituri și consumabile de reparație pentru undițe; Huse și protecții pentru undițe
bg-BG: Спортни стоки > Спортни занимания на открито > Риболов > Аксесоари за въдица: Чанти и калъфи за въдица; Компоненти за изработка на риболовни въдици; Поставки и стойки за съхранение на въдици; Комплекти и консумативи за ремонт на риболовни въдици; Калъфи и покривала за риболовни въдици
ko: 스포츠용품 > 야외 레크레이션 > 낚시 > 낚싯대 부대용품: 낚싯대 가방/케이스; 낚싯대 제작 구성 요소; 낚싯대 거치대/보관대; 낚싯대 수리 키트 및 용품; 낚싯대 슬리브 및 커버
nb: Sportsutstyr > Friluftsliv > Fisking > Tilbehør til fiskestenger: Vesker og kasser til fiskestenger; Byggekomponenter for fiskestenger; Holdere og lagringsstativer for fiskestenger; Reparasjonssett for fiskestenger; Stangtrekk for fiskestenger
vi: Dụng cụ thể thao > Giải trí ngoài trời > Câu cá > Phụ kiện cần câu cá: Hộp và túi cần câu; Linh kiện chế tạo cần câu; Giá đỡ và giá cất giữ cần câu; Bộ vật tư & sửa chữa cần câu; Bọc & bao đựng cần câu
sv: Sportartiklar > Utomhusaktiviteter > Fiske > Tillbehör till metspön: Väskor och fodral till metspön; Komponenter för spöbyggnad; Spöhållare och spöställ; Reparationskit och tillbehör för fiskespön; Spöfodral och spöskydd
hr-HR: Sportska oprema > Rekreacija na otvorenom > Ribolov > Pribor za štap za ribolov: Torbe i koferi za štapove za ribolov; Komponente za izradu za štap za ribolov; Držači štapova za ribolov i police za pohranu; Kompleti i oprema za popravak za štap za ribolov; Navlake za štap za ribolov
fr: Équipements sportifs > Loisirs de plein air > Pêche > Accessoires pour cannes à pêche: Sacs et étuis pour cannes à pêche; Composants de montage de canne à pêche; Stands et racks pour cannes à pêche; Kits de réparation de canne à pêche; Fourreaux et housses de canne à pêche
sk-SK: Športový tovar > Exteriérové rekreakčné športy > Rybolov > Príslušenstvo k rybárskym prútom: Tašky a puzdrá na rybárske prúty; Súčiastky na výrobu rybárskych prútov; Držiaky a úložné stojany na rybárske prúty; Súpravy na opravu rybárskych prútov a príslušenstvo; Puzdrá a kryty na rybárske prúty
hu: Sportszerek > Szabadtéri kikapcsolódás > Horgászat > Horgászbot-kiegészítők: Horgászbottáskák és -tokok; Horgászbot-építő alkatrészek; Horgászbottartók és -tárolóállványok; Horgászbot-javító készletek és kellékek; Horgászbot-védőhuzatok és -tokok
lt-LT: Sporto prekės > Poilsis lauke > Žvejyba > Meškerykočių priedai: Meškerykočių krepšiai ir dėklai; Žvejybinių meškerių gamybos komponentai; Meškerykočių laikikliai ir stelažai; Žvejybinių meškerių remonto rinkiniai ir reikmenys; Žvejybinių meškerių dėklai ir apsauginiai užvalkalai
ru: Спортивные товары > Активный отдых на открытом воздухе > Рыбалка > Аксессуары для рыболовных удилищ: Сумки и футляры для рыболовных удилищ; Комплектующие для сборки удилищ; Подставки и стеллажи для рыболовных удилищ; Ремонтные наборы и материалы для удочек; Чехлы и тубусы для удочек
en: Sporting Goods > Outdoor Recreation > Fishing > Fishing Rod Accessories: Fishing Rod Bags & Cases; Fishing Rod Building Components; Fishing Rod Holders & Storage Racks; Fishing Rod Repair Kits & Supplies; Fishing Rod Sleeves & Covers
da: Sportsartikler > Friluftsliv > Fiskeri > Tilbehør til fiskestænger: Tasker og kasser til fiskestænger; Komponenter til bygning af fiskestænger; Fiskestangsholdere og -opbevaringsstativer; Reparationssæt og udstyr til fiskestænger; Stangposer og overtræk til fiskestænger
cs: Sportovní potřeby > Outdoorové aktivity > Rybaření > Rybářské pruty – příslušenství: Brašny a pouzdra na rybářské pruty; Komponenty pro stavbu rybářských prutů; Stojánky a držáky na pruty; Sady a potřeby na opravu rybářských prutů; Obaly a pouzdra na rybářské pruty